【裁判字號】    95,易,2038
【裁判日期】    970125
【裁判案由】    詐欺
【裁判全文】
臺灣板橋地方法院刑事判決              95年度易字第2038號
公  訴  人  臺灣板橋地方法院檢察署檢察官
被      告  丙○○
            丁○○
上列被告因詐欺案件，經檢察官提起公訴（95年度偵字第20336
號）及移送併辦（95年度偵字第24992 號、96年度偵字第5279、
、15636 、20168 號），本院依簡式審判程序審理，判決如下：
    主  文
丙○○共同幫助意圖為自己不法之所有，以詐術使人將本人之物
交付，處有期徒刑貳年貳月。
丁○○共同幫助意圖為自己不法之所有，以詐術使人將本人之物
交付，處有期徒刑壹年拾月。
扣案之戊○○之台北吳興郵局帳號00000000000000號帳戶之存摺
壹本、提款卡壹張沒收。
    事  實
一、丙○○、丁○○、乙○○（另結）均能預見販賣人頭帳戶予
    他人係供作犯罪之用，竟基於幫助他人實施詐欺取財犯罪之
    犯意聯絡，於民國95年6 、7 、8 月間，由丙○○為首，陸
    續招募丁○○、乙○○從事收購人頭帳戶之不法犯罪行為；
    渠等收購人頭帳戶方式，是由丙○○在報紙分類廣告刊登收
    購金融機構存摺簿之廣告，並留下供聯絡用之電話號碼，誘
    使不特定缺錢者出售個人金融帳戶，大多是由丁○○與有意
    出售者洽談，以每個帳戶新台幣（下同）五千元至一萬元之
    不等代價向有意出售者收購金融帳戶（含存摺、提款卡、金
    融卡密碼），丁○○收購取得的計有如附表一編號1 、2 、
    3 所示之己○○（另結）、庚○○（另結）、李有智（另由
    檢察官偵查）之帳戶，丁○○並向其子許鎰守之女友徐嘉穗
    （另由檢察官偵查）借得如附表一編號4 所示之帳戶，而丙○○除提供其自己之如附表一編號5 所示帳戶外，亦經丁○○之介紹向甲○○（另結）收購取得如附表一編號6 所示之
    帳戶，及向其女友陳佳玲（另由檢察官偵查），與戊○○（
    通緝中，另結）借得如附表一編號7 、8 所示帳戶。嗣丙○○再將所收購人頭帳戶彙整，提供予不詳年籍姓名綽號「施
    董」、「李Α」之人，做為詐騙國內不特定被害人轉帳或匯
    款之用；待不知情之被害人受騙而匯款後，丙○○、丁○○
    等人復依「施董」及「李Α」之指示，乘坐由乙○○所駕駛
    之車號8B-9801 號自用小客車至臺北縣市等地自動櫃員機提
    領，或由乙○○搭載上開出售、出借個人金融帳戶之人前往
    金融機構提領詐得款項，並轉匯入「施董」及「李Α」所指
    定之帳戶；丙○○則自行由詐得款項中扣除一成作為報酬（
    其再將所得報酬中之二成分給領款者；三成分給出售帳戶者
    ；二成分給介紹出售帳戶者；剩餘則留為己用）。適己○○
    、庚○○、甲○○、戊○○、徐嘉穗、陳佳玲等人，於95年
    6 、7 、8 月間分別出售或出借如附表一所示金融機構之帳
    戶，丙○○再將如附表一所示帳戶提供予綽號「施董」、「
    李Α」之人使用。綽號「施董」、「李Ａ」之人再夥同不詳
    之人意圖為自己不法之所有，於如附表二所示時間，撥打電
    話給如附表二所示之丑○○等人，佯稱「係地檢署人員，因
    發現被害人之身分遭冒用，為保障其財產，可以協助申辦金
    融監控帳號」云云，致使丑○○等人不疑有詐而受騙致遭轉
    匯如附表二所示之款項至己○○、庚○○、甲○○、戊○○
    、徐嘉穗、陳佳玲等人之帳戶內，再由丁○○、乙○○親至
    自動櫃員機提領，或由丙○○等人陪同己○○、戊○○等人
    前往金融機構提領款項。
二、嗣於(一)95年8 月24日下午5 時30分許，經警在臺北縣板橋市
    ○○路與漢生西路口查獲丙○○、丁○○、庚○○，(二)95年
    8 月24日下午5 時30分許，經警在臺北縣土城市○○路○段
    280 巷22號5 樓查獲乙○○，(三)95年8 月24日下午6 時許，
    經警在臺北縣永和市○○街20巷10號3 樓查獲戊○○，並扣
    得戊○○之台北吳興郵局（台北54支局）帳號000000000000
    00號帳戶（如附表一編號8 (1)所示）之存摺一本、提款卡一
    張，(四)95年8 月28日下午1 時40分許，在臺北縣中和市○○
    路○段14 7巷5 樓加蓋套房查獲甲○○。
三、案經臺北縣政府警察局移送臺灣板橋地方法院檢察署檢察官
    偵查起訴，暨臺北縣政府警察局移送臺灣板橋地方法院檢察
    署檢察官函移併案審理（96年度偵字第5279號），臺北縣政
    府警察局海山分局報請臺灣板橋地方法院檢察署檢察官函移
    併案審理（95年度偵字第24992 號），高雄市政府警察局新
    興分局報請臺灣板橋地方法院檢察署檢察官函移併案審理（
    96年度偵字第15636 號），高雄市政府警察局三民第一分局
    報請臺灣高雄地方法院檢察署呈請臺灣高等法院檢察署檢察
    長核轉臺灣板橋地方法院檢察署檢察官函移併案審理（96年
    度偵字第20168 號），本院於準備程序進行中，丙○○、丁○○就被訴事實為有罪之陳述，經告知簡式審判程序之旨，
    並聽取各當事人之意見後，裁定進行簡式審判程序。
    理  由
一、證據名稱：
  (一)被告丙○○於警詢、偵查及本院審理時之自白。
  (二)被告丁○○於警詢、偵查及本院審理時之自白。
  (三)同案被告乙○○於警詢、偵查及本院審理時之陳述。
  (四)同案被告己○○於偵查及本院審理時之陳述、己○○之板橋
    中國國際商業銀行土城分行帳戶之交易明細查詢表（見臺灣
    板橋地方法院檢察署95年度偵字第20336 號卷第81頁、本院
    卷三）、己○○之土城郵局帳戶之交易往來明細表（見同前
    偵查卷第84頁背面）、己○○之花蓮區中小企業銀行帳戶之
    交易往來明細表（見臺灣士林地方法院檢察署95年度偵字第
    15402 號卷第109 頁）。
  (五)同案被告庚○○於警詢、偵查及本院審理時之陳述、庚○○
    之板橋江翠郵局帳戶之存款往來明細表（見臺灣板橋地方法
    院檢察署96年度偵字第5279號卷一第261 、262 頁）。
  (六)同案被告甲○○於警詢、偵查及本院審理時之陳述、甲○○
    之中和宜安郵局帳戶之交易往來明細表（見臺灣板橋地方法
    院檢察署95年度偵字第22616 號卷第9 頁）、甲○○之安泰
    商業銀行延平分行帳戶之存款往來對帳單（見臺灣士林地方
    法院檢察署95年度偵字第11286 號卷第11、12頁）。
  (七)同案被告戊○○於警詢、偵查時之陳述。
  (八)1.附表二編號1 被害人丑○○於警詢時之陳述（見臺灣板橋
      地方法院檢察署95年度偵字第20336 號卷第79、80頁）。
    2.提領100 萬元現金及提領70萬元現金之郵政存簿儲金提款
      單影本二件（見臺灣士林地方法院檢察署95年度偵字第
      15402 號卷第155 、156 頁）。
    3.同案被告乙○○於95年7 月25日上午11時54分許至板橋市
      ○○路○段158 號統一超商內之自動櫃員機提領共20萬元
      之照片二張（見臺灣板橋地方法院檢察署95年度偵字第20
      336 號卷第153 頁）。
    4.被告丁○○於95年7 月25日上午11時57分許在自動櫃員機
      提領10萬元之照片二張（見臺灣板橋地方法院檢察署95年
      度偵字第20336 號卷第34頁）。
    5.李有智於警詢中之陳述（見臺灣板橋地方法院檢察署96年
      度偵字第5279號卷一第41至43頁）、李有智於板信商業銀
      行員山分行帳戶之活儲存款交易對帳單（見同前偵查卷第
      54頁）。
    6.黃瓊儀於板信商業銀行新莊分行帳戶之活儲存款交易對帳
      單（見臺灣板橋地方法院檢察署96年度偵字第5279號卷一
      第102 頁）。
    7.夏啟超於中國信託商業銀行帳戶之存戶基本資料及交易往
      來明細表（見臺灣板橋地方法院檢察署96年度偵字第5279
      號卷一第272 、273 頁）。
  (九)附表二編號2 被害人壬○○於警詢時之陳述（見臺灣板橋地
    方法院檢察署95年度偵字第20336 號卷第53、54頁）、壬○○之臺灣銀行帳戶存摺影本一件（見同前偵查卷第58頁）。
  (十)附表二編號3 被害人辛○○於警詢時之陳述（見臺灣板橋地
    方法院檢察署95年度偵字第20336 號卷第71頁）。
  (十一)附表二編號4 被害人申○○於警詢時之陳述（見臺灣板橋地
    方法院檢察署95年度偵字第20336 號卷第73、74頁）。
  (十二)附表二編號5 被害人癸○○於警詢時之陳述（見臺灣板橋地
    方法院檢察署95年度偵字第20336 號卷第184 、185 頁）、
    癸○○之新竹國際商業銀行帳戶存摺影本一件（見同前偵查
    卷第186 、187 頁）。
  (十三)附表二編號6 被害人子○○於警詢時之陳述（見臺灣板橋地
    方法院檢察署95年度偵字第20336 號卷第191 、192 頁）、
    華南商業銀行匯款回條聯影本一件（見同前偵查卷第193 頁
    ）。
  (十四)附表二編號7 被害人柯雅於警詢時之陳述（見臺灣板橋地
    方法院檢察署96年度偵字第5279號卷一第532 、533 頁）、
    柯雅之中國信託商業銀行帳戶存摺影本一件（見同前偵查
    卷第534 頁）。
  (十五)附表二編號8 被害人午○○於警詢時之陳述（見臺灣士林地
    方法院檢察署95年度偵字第11286 號卷第17、18頁）、午○○之台北富邦商業銀行帳戶存摺影本一件（見同前偵查卷第
    19頁）。
  (十六)1.附表二編號9 被害人巳○○於警詢時之陳述（見臺灣板橋
      地方法院檢察署96年度偵字第15636 號卷第8 、9 頁）、
      自動櫃員機交易明細表影本一件（見同前偵查卷第15頁）
      、雅虎奇摩拍賣網站列印畫面二紙（見同前偵查卷第12、
      13頁）。
    2.徐嘉穗於警詢、偵查中之陳述（見同前偵查卷第5 至7 、
      44至47頁）、徐嘉穗之華南商業銀行中和分行帳戶之存款
      往來明細表（見同前偵查卷第19頁）。
  (十七)附表二編號10被害人酉○○於警詢時之陳述（見臺灣板橋地
    方法院檢察署95年度偵字第24992 號卷第6 至10頁）、酉○○之台北榮星郵局帳戶存摺影本一件（見同前偵查卷第17、
    18頁）、台北富邦商業銀行板橋分行95年8 月30日（95）台
    富板字第209 號函附之存戶基本資料一件（見同前偵查卷第
    15、16頁）。
  (十八)1.附表二編號11被害人辰○○於警詢時之陳述、陳佳玲於警
      詢時之陳述、台北富邦商業銀行股份有限公司營運作業部
      96年1 月24日北富銀營作字第9600432 號函附之存戶基本
      資料、開戶資料及存摺對帳單（均見臺灣板橋地方法院檢
      察署96年度偵字第20168 號併案卷附之高雄市政府警察局
      三民第一分局卷宗）。
    2.陳佳玲於偵查中之陳述（見臺灣高雄地方法院檢察署96年
      度偵字第21834 號卷第29、30頁、臺灣板橋地方法院檢察
      署96年度偵字第20168 號卷第5 、6 頁）。
  (十九)附表二編號12被害人未○○於警詢時之陳述（見臺灣板橋地
    方法院檢察署96年度偵字第5279號卷一第383 、384 頁）。
  (二十)附表二編號13被害人寅○○○於警詢時之陳述（見臺灣板橋
    地方法院檢察署96年度偵字第5279號卷一第424 至426 頁）
    、寅○○○提出之百利電子投資相關資料（見同前偵查卷第
    427 、428 頁）。
  附表二編號14被害人戌○○於警詢時之陳述（見臺灣板橋地
    方法院檢察署96年度偵字第5279號卷一第385 至387 頁）、
    郵政國內匯款執據影本一件（見同前偵查卷第389 頁）。
  附表二編號15被害人卯○○於警詢時之陳述（見臺灣板橋地
    方法院檢察署96年度偵字第5279號卷一第448 至450 頁）、
    郵政國內匯款執據影本一件（見同前偵查卷第451 頁）。
  臺灣板橋地方法院檢察署通訊監察書及通訊監察譯文（見臺
    灣板橋地方法院檢察署95年度偵字第20336 號卷第108 頁至
    146 頁）。
二、核被告丙○○、丁○○所為，均係犯刑法第30條第1 項、第
    339 條第1 項之幫助詐欺取財罪，而被告丙○○、丁○○係
    基於幫助之犯意而為詐欺取財構成要件以外之行為，為幫助
    犯，爰依刑法第30條第2 項規定，依正犯之刑減輕之。被告
    丙○○、丁○○、乙○○等人就上揭犯行，彼此間有犯意聯
    絡及行為分擔，均為共同正犯。被告丙○○、丁○○接續分
    數次交付如附表一所示帳戶均提供予不詳年籍姓名綽號「施
    董」、「李Α」之人，供詐欺集團使用，係基於一包括犯意
    而為之，屬接續犯，且係以一幫助行為，同時觸犯數個相同
    之幫助詐欺取財罪名，為想像競合犯，應依刑法第55條規定
    ，從一重處斷。而查被告丙○○、丁○○前揭幫助詐欺如附
    表二編號4 、7 至15之被害人申○○、柯雅、午○○、巳
    ○○、酉○○、辰○○、未○○、寅○○○、戌○○、卯○○之犯行，雖未據檢察官起訴，然因與檢察官起訴部分有想
    像競合犯之裁判上一罪關係，為起訴效力所及，本院自應併
    予審究。爰審酌被告提供金融帳戶予不法詐欺份子，非但增
    加被害人尋求救濟之困難，亦使不法詐欺份子得以順利掩飾
    詐欺取財所得財物，復分別參酌被告素行狀況、犯罪手段、
    所生危害及犯罪後態度等一切情狀，各量處如主文所示之刑
    。扣案之共犯戊○○申請之台北吳興郵局（台北54支局）帳
    號00000000000000號帳戶（如附表一編號8 (1)所示）之存摺
    一本、提款卡一張，為被告所有供犯罪所用之物，爰依刑法
    第38條第1 項第2 款規定諭知沒收；至於其餘扣案之物，無
    積極證據證明係被告所有供本案犯罪所用之物，無併予宣告
    沒收之必要，併此敘明。
三、移送併辦意旨（臺灣板橋地方法院檢察署96年度偵字第1987
    0 號）略以：被告丙○○明知販賣人頭帳戶予他人，係供作
    他人犯罪之用，竟基於幫助詐欺取財之犯意，分別由姓名年
    籍不詳、綽號「阿明」之男子及徐萬發於併辦意旨書附表之
    時地，以不詳代價將併辦意旨書附表之金融卡、存摺及印章
    售予被告丙○○，再由被告丙○○將如併辦意旨書附表編號
    1 、2 所示之帳戶提款卡及提款密碼，以不詳價格出售予不
    詳之詐騙集團成員。嗣有詐騙集團成員分別於96年7 月31日
    及96年8 月9 日撥打電話予李維韶、林昀蓁，佯稱中獎，使
    李維韶、林昀蓁陷於錯誤，而持金融卡至自動櫃員機前匯款
    3 萬元及10萬元至併辦意旨書附表編號1 、2 所示之帳戶，
    嗣被告丙○○於96年8 月28日21時許，為警在板橋市○○路
    ○段48號10樓之飛馬遊樂場查獲，並當場於其隨身攜帶之皮
    包內扣得併辦意旨書附表之金融卡十一張、存摺七本、印章
    六枚，因認被告丙○○此部分亦涉犯刑法第30條第1 項、第
    339 條第1 項之幫助詐欺取財罪嫌，與上開論罪科刑之犯行
    有事實同一之一罪關係，為原起訴效力所及。惟查，此部分
    被害人李維韶、林昀蓁受詐騙而匯出款項之時間在96年7 月
    31日及96年8 月9 日，被告丙○○則供稱其係於96年8 月28
    日為警查獲前幾天才自徐萬發及綽號「阿明」之人處取得併
    辦意旨書附表之金融卡、存摺、印章等（見臺灣板橋地方法
    院檢察署96年度偵字第19870 號卷第9 、10頁、本院96年11
    月2 日準備程序筆錄），故此部分犯罪時間與上開論罪科刑
    犯行之時間相距甚久，無從認與上開論罪科刑之犯行「有事
    實同一之一罪關係」，非起訴效力所及，自應移還檢察官另
    行處理，附此敘明。
四、應適用之法條：刑事訴訟法第273 條之1 第1 項、第299 條
    第1 項前段，刑法第28條、第339 條第1 項、第30條、第55
    條、第38條第1 項第2 款，刑法施行法第1 條之1 第1 項、
    第2項 前段，判決如主文。
五、如不服本判決，得自收受送達之日起10日內向本院提出上訴
    狀。
本案經檢察官陳佳宏到庭執行職務。
中    華    民    國    97    年    1     月    25    日
                    刑事第十二庭  法  官  戴嘉清
以上正本證明與原本無異。
如不服本判決，應於判決送達後10日內，向本院提出上訴狀。
                                  書記官  廖貞音
中    華    民    國    97    年    2     月    15    日
附錄本案論罪科刑法條全文：
刑法第339 條
意圖為自己或第三人不法之所有，以詐術使人將本人或第三人之
物交付者，處五年以下有期徒刑、拘役或科或併科一千元以下罰
金。
以前項方法得財產上不法之利益或使第三人得之者，亦同。
前二項之未遂犯罰之。
附表一
┌──┬───┬───────────────────┐
│編號│姓  名│帳戶之金融機構名稱及帳號              │
├──┼───┼───────────────────┤
│  1 │己○○│(1)中國國際商業銀行（現名為兆豐國際商業│
│    │      │  銀行）土城分行（帳號00000000000 號）│
│    │      │(2)花蓮區中小企業銀行（帳號00000000000 │
│    │      │  號）                                │
│    │      │(3)土城郵局（帳號00000000000000號）    │
├──┼───┼───────────────────┤
│  2 │庚○○│板橋江翠郵局（帳號00000000000000號）  │
├──┼───┼───────────────────┤
│  3 │李有智│板信商業銀行員山分行（帳號000000000000│
│    │      │04號）                                │
├──┼───┼───────────────────┤
│  4 │徐嘉穗│華南商業銀行中和分行（帳號000000000000│
│    │      │547029號）                            │
├──┼───┼───────────────────┤
│  5 │丙○○│台北富邦商業銀行板橋分行（帳號00000000│
│    │      │6620號）                              │
├──┼───┼───────────────────┤
│  6 │甲○○│(1)中和宜安郵局（帳號00000000000000號）│
│    │      │(2)安泰商業銀行延平分行（帳號0000000000│
│    │      │   3500 號）                          │
│    │      │(3)中國國際商業銀行（現名為兆豐國際商業│
│    │      │  銀行）中和分行（帳號00000000000 號）│
│    │      │(4)土城銀行（帳號000000000000號）      │
│    │      │(5)陽信銀行（帳號不詳）                │
├──┼───┼───────────────────┤
│  7 │陳佳玲│台北富邦商業銀行雙園分行（帳號00000000│
│    │      │7983號）                              │
├──┼───┼───────────────────┤
│  8 │戊○○│(1)台北吳興郵局（台北54支局）（00000000│
│    │      │  853527號）                          │
│    │      │(2)新光誠泰銀行莊敬分行（帳號0000000000│
│    │      │  913 號）                            │
└──┴───┴───────────────────┘
附表二
┌──┬───┬────┬──────────────┐
│編號│被害人│詐騙時間│詐騙之方式及金額            │
├──┼───┼────┼──────────────┤
│ 1  │丑○○│95年7 月│詐騙集團成員佯稱地檢署出庭通│
│    │      │25日上午│知，稱其身分遭冒用，要協助申│
│    │      │9 時許  │請金融監控，騙取丑○○之台北│
│    │      │        │富邦銀行帳戶及寶華銀行帳戶之│
│    │      │        │網路及電話語音密碼後，將謝秀│
│    │      │        │芬於台北富邦銀行帳戶之存款新│
│    │      │        │臺幣（下同）262 萬元分6 次轉│
│    │      │        │匯至己○○之上揭中國國際商業│
│    │      │        │銀行土城分行帳戶後，旋於同日│
│    │      │        │，(一)詐騙集團成員將其中182 萬│
│    │      │        │元分4 次匯至己○○之上揭土城│
│    │      │        │郵局帳戶內，丙○○陪同己○○│
│    │      │        │於同日上午11時52分許至板橋市│
│    │      │        │國光路漢生郵局提領100 萬元現│
│    │      │        │金，丙○○陪同己○○又於同日│
│    │      │        │中午12時20分許至板橋市後埔郵│
│    │      │        │局提領70萬元現金，(二)詐騙集團│
│    │      │        │成員將其中10萬元匯至己○○之│
│    │      │        │上揭花蓮企銀帳戶內，由乙○○│
│    │      │        │於同日上午11時54分許至板橋市│
│    │      │        │文化路一段158 號統一超商內之│
│    │      │        │自動櫃員機提領10萬元，(三)詐騙│
│    │      │        │集團成員將其中10萬元匯至黃瓊│
│    │      │        │儀（另由檢察官偵查）之板信商│
│    │      │        │業銀行新莊分行帳戶內，由林志│
│    │      │        │清於同日上午11時54分許至板橋│
│    │      │        │市○○路○段158 號統一超商內│
│    │      │        │之自動櫃員機提領10萬元，(四)詐│
│    │      │        │騙集團成員將其中10萬元匯至李│
│    │      │        │有智（另由檢察官偵查）之上揭│
│    │      │        │板信商業銀行員山分行帳戶內，│
│    │      │        │由丁○○於同日上午11時57分許│
│    │      │        │在自動櫃員機提領10萬元，(五)詐│
│    │      │        │騙集團成員將其中50萬元匯至夏│
│    │      │        │啟超（另由檢察官偵查）之中國│
│    │      │        │信託商業銀行帳戶。          │
│    │      │        │（詐騙集團成員另將丑○○於寶│
│    │      │        │華銀行帳戶之存款122 萬3000元│
│    │      │        │轉匯至高游美女之鹽埔郵局帳戶│
│    │      │        │內，高游美女部分另由檢察官偵│
│    │      │        │查）                        │
├──┼───┼────┼──────────────┤
│ 2  │壬○○│95年8 月│詐騙集團成員佯稱係地檢署書記│
│    │      │9 日上午│官，稱其信用卡遭盜刷，要陳美│
│    │      │10時許  │玉將所有存款集中至一個金融帳│
│    │      │        │戶控管，且要其至臺灣銀行五股│
│    │      │        │分行辦理語音轉帳功能並騙取得│
│    │      │        │悉密碼後，於同日將壬○○於臺│
│    │      │        │灣銀行五股分行帳戶之存款20萬│
│    │      │        │元轉匯至庚○○之上揭板橋江翠│
│    │      │        │郵局帳戶後，提領一空。      │
├──┼───┼────┼──────────────┤
│ 3  │辛○○│95年8 月│詐騙集團成員佯稱地檢署出庭通│
│    │      │18日上午│知，稱辛○○個人資料遭人竊取│
│    │      │11時20分│，要其至郵局辦理網路功能及約│
│    │      │許      │定轉帳，因配合財政部調查，需│
│    │      │        │先凍結其合作金庫帳戶，故需先│
│    │      │        │將合作金庫帳戶內之存款轉入至│
│    │      │        │其郵局帳戶，並騙取其郵局帳戶│
│    │      │        │之網路密碼後，於同日將辛○○│
│    │      │        │於郵局之存款13萬元轉匯至游惠│
│    │      │        │珠之上揭新光誠泰銀行莊敬分行│
│    │      │        │帳戶後，提領一空。          │
├──┼───┼────┼──────────────┤
│ 4  │申○○│95年8 月│詐騙集團成員佯稱地檢署出庭通│
│    │      │18日下午│知，要申○○去銀行辦理電話語│
│    │      │1 時30分│音轉帳功能並騙取得悉密碼後，│
│    │      │許      │將申○○於銀行之存款107 萬9 │
│    │      │        │千元轉匯至某人之第一銀行雙和│
│    │      │        │分行00000000000000號帳戶，詐│
│    │      │        │騙集團成員又將款項轉匯至游惠│
│    │      │        │珠之上揭台北吳興郵局帳戶內，│
│    │      │        │丙○○陪同戊○○於同日下午3 │
│    │      │        │時25分許至永和市○○路91號郵│
│    │      │        │局提領107 萬9 千元現金。    │
├──┼───┼────┼──────────────┤
│ 5  │癸○○│95年6 月│詐騙集團成員佯稱係法院人員，│
│    │      │29日中午│稱其身分遭冒用涉及詐欺案件，│
│    │      │12時許  │要其配合調查，為了監控其帳戶│
│    │      │        │，要癸○○將錢存入其新竹國際│
│    │      │        │商業銀行帳戶，及辦理約定帳戶│
│    │      │        │及語音轉帳並騙取得悉密碼後，│
│    │      │        │於同日將癸○○於新竹國際商業│
│    │      │        │銀行帳戶之存款47萬元轉匯至尤│                                  │
│    │      │        │士銘之上揭中和宜安郵局帳戶後│                                  │
│    │      │        │，提領一空。                │                                  │
├──┼───┼────┼──────────────┤
│ 6  │子○○│95年6 月│詐騙集團成員佯稱係法院書記官│
│    │      │26日中午│，稱其涉及詐欺案件，須依指示│
│    │      │12時許  │匯款以證明清白，致使子○○誤│
│    │      │        │信為真，而於同日將其華南商業│
│    │      │        │銀行帳戶之存款140 萬元轉匯至│
│    │      │        │甲○○之上揭中國國際商銀中和│
│    │      │        │分行帳戶後，提領一空。      │
├──┼───┼────┼──────────────┤
│ 7  │柯雅│95年6 月│詐欺集團成員佯稱係地檢署人員│
│    │      │29日上午│，稱查獲詐欺集團內有其資料，│
│    │      │11時許  │要釐清其是否為詐欺集團的洗錢│
│    │      │        │份子，要柯雅至銀行辦理約定│
│    │      │        │帳戶及語音轉帳並騙取得悉密碼│
│    │      │        │後，於同日將柯雅於中國信託│
│    │      │        │商業銀行帳戶之存款29萬元轉匯│
│    │      │        │至甲○○之上揭中和宜安郵局帳│
│    │      │        │戶後，提領一空。            │
├──┼───┼────┼──────────────┤
│ 8  │午○○│95年7 月│詐欺集團成員佯稱係法院書記官│
│    │      │4 日上午│，稱其帳戶涉及詐欺案件，要許│
│    │      │9 時許  │琦珮至銀行辦理約定帳戶及語音│
│    │      │        │轉帳並騙取得悉密碼後，以方便│
│    │      │        │加入財政部監管帳號云云，而於│
│    │      │        │同日將午○○於台北富邦商業銀│
│    │      │        │行帳戶之存款10萬4600元轉匯至│
│    │      │        │甲○○之上揭安泰商業銀行延平│
│    │      │        │分行帳戶後，提領一空。      │
├──┼───┼────┼──────────────┤
│ 9  │巳○○│96年1 月│詐騙集團成員在雅虎奇摩拍賣網│
│    │      │16日    │站以「doggy710817 」帳號刊登│
│    │      │        │拍賣「Sony Ericsson W850i 」│
│    │      │        │行動電話之不實訊息，使巳○○│
│    │      │        │陷於錯誤，與賣方自稱「小嘉」│
│    │      │        │之人電話聯絡後，於96年1 月17│
│    │      │        │日上午11時44分許匯款9200元至│
│    │      │        │徐嘉穗之上揭華南商業銀行中和│
│    │      │        │分行帳戶後，提領一空。      │
├──┼───┼────┼──────────────┤
│ 10 │酉○○│95年8 月│詐騙集團成員佯稱係地檢署人員│
│    │      │3 日上午│，稱其身分證、信用卡及現金卡│
│    │      │8 時許  │涉嫌詐欺案件，須依指示去郵局│
│    │      │        │辦理網路銀行以及約定轉帳的設│
│    │      │        │定，並騙取得悉密碼後，於同日│
│    │      │        │將酉○○於台北榮星郵局帳戶之│
│    │      │        │存款7 萬4980元轉匯至丙○○之│
│    │      │        │上揭台北富邦商業銀行板橋分行│
│    │      │        │帳戶後，提領一空。          │
├──┼───┼────┼──────────────┤
│ 11 │辰○○│95年8 月│詐騙集團成員佯稱係地檢署人員│
│    │      │9 日下午│，稱其資料遭人盜用，要幫其設│
│    │      │2 時40分│立保護帳戶，要其去郵局辦理網│
│    │      │許      │路銀行以及約定轉帳的設定，並│
│    │      │        │輸入密碼，致辰○○陷於錯誤依│
│    │      │        │指示操作，於同日將其於郵局帳│
│    │      │        │戶之存款3 萬5500元轉匯至陳佳│
│    │      │        │玲之上揭台北富邦商業銀行雙園│
│    │      │        │分行帳戶後，提領一空。      │
├──┼───┼────┼──────────────┤
│ 12 │未○○│95年8 月│詐騙集團成員佯稱係地檢署人員│
│    │      │8 日    │，稱有詐欺集團冒領其身分證，│
│    │      │        │其必須匯款過去，才能證明其不│
│    │      │        │是詐欺集團，使未○○陷於錯誤│
│    │      │        │，於同日12時56分至後港郵局匯│
│    │      │        │款16萬3000元至庚○○之上揭板│
│    │      │        │橋江翠郵局帳戶後，提領一空。│
├──┼───┼────┼──────────────┤
│ 13 │朱黃紀│95年8 月│詐騙集團成員訛稱寅○○○在百│
│    │惠    │9 日    │利電子公司抽獎活動中中獎，獎│
│    │      │        │金港幣90萬元，要其加入會員投│
│    │      │        │資賽馬，嗣又稱賽馬中獎，須繳│
│    │      │        │手續費、保證金、節稅金云云，│
│    │      │        │要求其匯款，使寅○○○陷於錯│
│    │      │        │誤，多次匯款，其中一次是於95│
│    │      │        │年8 月9 日將其國泰世華銀行帳│
│    │      │        │戶內之存款轉帳60萬元至庚○○│
│    │      │        │之上揭板橋江翠郵局帳戶後，提│
│    │      │        │領一空。                    │
├──┼───┼────┼──────────────┤
│ 14 │戌○○│95年8 月│詐騙集團成員詐稱戌○○中了鼎│
│    │      │10日    │豐國際旅遊公司的獎金92萬元，│
│    │      │        │必須先匯手續費云云，使戌○○│
│    │      │        │陷於錯誤，於95年8 月10日上午│
│    │      │        │10時50分許至三重市二重埔郵局│
│    │      │        │匯款5 萬5200元至庚○○之上揭│
│    │      │        │板橋江翠郵局帳戶後，提領一空│
│    │      │        │。                          │
├──┼───┼────┼──────────────┤
│ 15 │卯○○│95年8 月│詐騙集團成員詐稱卯○○中了展│
│    │      │10日    │順旅遊公司的獎金88萬元，必須│
│    │      │        │先匯手續費云云，使卯○○陷於│
│    │      │        │錯誤，多次匯款，其中一次是於│
│    │      │        │95 年8月10日上午10時47分許至│
│    │      │        │林邊郵局匯款8 萬元至庚○○之│
│    │      │        │上揭板橋江翠郵局帳戶後，提領│
│    │      │        │一空。                      │
└──┴───┴────┴──────────────┘


司法院資訊處製作；財團法人民間司法改革基金會備份。
